智慧財產及商業法院民事判決  
110年度民商訴字第20號
原      告  美商怪物能量公司
           （MONSTER ENERGY COMPANY）



法定代理人  羅尼沙克斯（Rodney C. Sacks）               

訴訟代理人  郭建中律師  
            許綾殷律師    
            陳思涵律師    
            陳羿愷律師    
被      告    宏碁股份有限公司


法定代理人  陳俊聖                  
訴訟代理人  邵瓊慧律師    
            歐陽漢菁律師  
            趙國璇律師
上列當事人間請求排除侵害商標權行為等事件，本院於中華民國
111年1月18日言詞辯論終結，判決如下：
    主      文
原告之訴及假執行之聲請均駁回。
訴訟費用由原告負擔。
　　事實及理由
壹、程序方面
　　按訴狀送達後，原告不得將原訴變更或追加他訴，但經被告
    同意者，不在此限，民事訴訟法第255條第1項第1款定有明
    文。查原告起訴時訴之聲明第二項原為：「被告宏碁股份有
    限公司應負擔費用，將本件判決書之當事人、案由及主文之
    內容，於中國時報、聯合報及蘋果日報全國版第一版報頭下
    刊載二單位（面積14x4.9公分）之聲明啟事各乙日。」（本
    院卷㈠第11頁），嗣於民國110年8月5日具狀將前開訴之聲明
    第二項變更為：「被告宏碁股份有限公司應負擔費用，將本
    件判決書之當事人、案由及主文之內容，於中國時報、聯合
    報及自由時報全國版第一版報頭下刊載二單位（面積14x4.9
    公分）之聲明啟事各乙日。」（本院卷㈢第382頁），經被告
    當庭表示同意（本院卷㈤第36頁），揆諸前開規定，核無不
    合，應予准許。
貳、實體方面：
一、原告主張：原告自105年起研發一種新型態能量飲料，將產
    品命名為「PREDATOR」，並陸續在世界各地申請註冊商標及
    推出該品牌能量飲料。為進軍臺灣市場，於106年12月28日
    在臺灣提出「PREDATOR」商標之申請，指定使用於第32類之
    「不含酒精之飲料，包含碳酸飲料及提神飲料；製飲料（包
    括碳酸飲料和提神飲料）用之糖漿製劑、濃縮液、粉末及配
    料；啤酒」商品，並於107年8月16日獲准註冊如附圖1所示
    之第01933052號商標（下稱系爭商標）。而被告於65年創立
    以來，即以電腦相關商品及消費性電子商品為其主要之營業
    範圍，並以「acer」為其主要品牌，嗣後所推出副品牌「掠
    奪者PREDATOR」商標，亦係使用於電腦相關產品。詎被告於
    109年6月間，意圖跨足能量飲料領域，明知原告已於臺灣等
    多個國家註冊系爭商標於「能量飲料」，竟未經原告同意及
    授權，仍於109年7月使用與系爭商標相同或近似之如附表所
    示之「PREDATOR SHOT」等商標，推出與原告相同之能量飲
    料商品，並以「PREDATOR SHOT」、「PREDATOR 」字樣宣傳
    其「掠奪者能量飲料」商品（下稱系爭產品），有致相關消
    費者混淆誤認之虞，已違反商標法第68條第1、3款之規定而
    故意侵害原告之商標權。又被告所推出之系爭產品上市後，
    迄今已售出至少10萬罐能量飲料，每罐售價為新臺幣（下同
    ）49元，則被告因販售侵害原告商標權商品所得之利益，至
    少已高達490萬元（計算式：10萬×49元＝490萬元），原告自
    得請求被告負損害賠償責任。又就現在既存之危險狀況加以
    判斷，被告顯有繼續使用「PREDATOR」及其他相似之商標於
    能量飲料商品上，持續侵害原告之系爭商標，原告自有請求
    排除被告現在之侵害，及防範被告未來侵害之必要性；另原
    告自西元2002年創立以來，在能量飲料領域具有相當之知名
    度，今被告為跨足能量飲料領域，不顧原告之系爭商標已註
    冊於能量飲料商品之事實，執意以高度近似於系爭商標之如
    附表所示之「PREDATOR SHOT」等商標使用在完全相同之商
    品上，導致於相同之能量飲料市場，出現兩個同時以「PRED
    ATOR」為主要識別品牌之商品，損害原告之名譽，原告自得
    請求被告負擔費用刊登本件判決書於報紙上，以回復原告之
    名譽。為此，爰依商標法第69條第1項、第2項、第3項、第7
    1條第1項第2款、民法第195條第1項後段之規定，提起本件
    訴訟，並聲明：㈠被告不得使用如附表所示圖樣，及其他相
    同或近似於系爭商標，於能量飲料或其他類似之商品；㈡被
    告應負擔費用，將本件判決書之當事人、案由及主文之內容
    ，於中國時報、聯合報及自由時報全國版第一版報頭下刊載
    二單位（面積14x4.9公分）之聲明啟事各乙日；㈢被告應給
    付原告490萬元整，並自起訴狀繕本送達翌日起至清償日止
    按年利率百分之5計付利息；㈣就第3項之請求，原告願供擔
    保請准宣告假執行。
二、被告則以等抗辯：
  ㈠如附圖2-1所示之註冊第01328454號商標為被告專為電競所創
    造之品牌，早於97年間即註冊並使用於電腦相關產品，並逐
    漸發展成橫跨多種商品/服務之系列商標，於世界各主要國
    家取得註冊在案；被告積極投入電競產業，贊助北美電競戰
    隊，其「PREDATOR」電競系列產品更早已在多個國家包括北
    美、印度以及德國等歐美及東亞市場市占名列前茅，更因大
    量宣傳使用乃至於多角化經營，不僅為我國四大電競品牌之
    一，更廣為消費者所熟知而屬著名商標。被告在逐步拓展多
    元化領域發展之同時，考量近年來電競產業已被歸類為運動
    產業，電競相關消費者逐漸發展成為提神飲料重要消費族群
    之市場趨勢，乃針對以電競與運動族群為消費目標之市場，
    規劃如附圖2-6、2-7之圖樣（下稱系爭設計圖樣）結合被告
    原有之「PREDATOR」商標，跨足提神飲料、能量飲料市場。
    反而，原告明知被告註冊如附圖2-1所示之「PREDATOR」商
    標係屬著名商標，且知悉電競選手或玩家為能量飲料主要消
    費族群，竟在臺灣搶註與被告上開商標完全相同之系爭商標
    ，考量二者商標完全相同，且指定商品具有高度關聯性、被
    告註冊如附圖2-1所示之「PREDATOR」商標識別性高、被告
    有多角化經營之情形、相關消費者對於被告註冊如附圖2-1
    所示之「PREDATOR」商標較為熟悉、原告申請系爭商標時非
    出於善意等，可認系爭商標之註冊已有致相關消費者混淆誤
    認之虞，且有減損被告註冊如附圖2-1所示之「PREDATOR」
    商標識別性之虞，則系爭商標有商標法第30條第1項第11款
    規定不得註冊之應撤銷事由，原告自不得對被告主張權利。
  ㈡系爭產品乃延伸自被告註冊如附圖2-1所示之「PREDATOR」著
    名商標跨足多角化發展之提神、能量飲料產品，故無論於行
    銷或廣告，均與被告針對電競玩家為消費族群對象之目的息
    息相關，為使消費者能清楚認知系爭產品係源自被告如附圖
    2-1所示之「PREDATOR」著名商標，被告多角化聯合行銷文
    字使用上，當然會單獨或合併使用「PREDATOR」、「PREDAT
    OR SHOT」，該等使用係指稱被告本身之上開著名商標，與
    系爭商標無涉且無侵害原告系爭商標權之意圖，自非屬系爭
    商標之使用。又被告於相關行銷資料中以「PREDATOR SHOT
    掠奪者能量飲」、「PREDATOR SHOT能量飲」、「PREDATOR 
    SHOT」來稱呼系爭產品，僅是以符合商業交易習慣之誠實信
    用方法表示自己商品之名稱，並非商標使用，且被告在所有
    相關行銷資料中必定搭配系爭產品所使用之系爭設計圖樣之
    照片，消費者當清楚知悉系爭產品之來源為被告，自不受系
    爭商標權之拘束，亦無侵害原告商標權之可能。
  ㈢被告以電競相關消費者為市場目標所推出之系爭產品，其上
    所使用之系爭設計圖樣，乃由被告著名之如附圖2-5所示之
    註冊第01915937號頭盔圖案商標，與英文字「SHOT」結合電
    競遊戲中之箭靶圖樣準心（crosshair）所組成之獨特圖樣
    ，並取材於被告在電競領域已廣為相關消費者所普遍認知之
    即如附圖2-1至2-4所示之註冊第01328454、01915938、0195
    5002、01983112號「PREDATOR」商標組合設計而成，其中，
    「英文字SHOT及箭靶圖樣準心」不但佔商標整體圖樣絕大部
    分比例，且別出心裁地將電競遊戲中之箭靶圖樣準心(cross
    hair)與電競射擊之「SHOT」英文字作結合，顯為予消費者
    寓目印象最深刻之主要部分，且「PREDATOR」字形並非單純
    之英文字，而是圖形化之特殊字形PREDAT結合「SHOT」之箭
    靶圖樣準心之O字母設計，最後加上R字母；是與完全未有任
    何設計之系爭商標相較，二者整體外觀截然不同，給予消費
    者之整體印象自不近似。又系爭設計圖樣係採用「SHOT」英
    文「射擊」之字義，此由箭靶圖樣準心設計可知，且暗喻飲
    料「來一杯」，其雙重意涵引人深思，觀念上與單獨之PRED
    ATOR完全不同；且「SHOT」英文發音為單母音，響亮而上揚
    ，如以PREDATOR SHOT連續唱呼，重音係在於「SHOT」，讀
    音亦不相同。綜上，系爭設計圖樣無論是整體外觀、觀念與
    讀音皆與系爭商標並不近似，被告於與能量飲料產品相關之
    行銷與廣告使用該等圖樣，自無侵權害原告商標權之虞。是
    原告據此請求被告應負損害賠償、排除及防止侵害、應負擔
    費用將判決書登報，均無理由。
  ㈣聲明：
  ⒈原告之訴及其假執行之聲請均駁回。
  ⒉如受不利判決，願供擔保請准宣告免為假執行。
三、兩造不爭執事項：（本院卷㈢第22至24頁）
　㈠原告於106年12月28日向經濟部智慧財產局（下稱智慧局）申
    請註冊「PREDATOR」商標，並指定使用於商品類別與名稱第
    32類之「不含酒精之飲料，包含碳酸飲料及提神飲料；製飲
    料（包括碳酸飲料和提神飲料）用之糖漿製劑、濃縮液、粉
    末及配料；啤酒」商品，嗣於107年8月16日獲准公告為系爭
    商標（如附圖1所示），現仍於商標權專用期間內。
　㈡被告於97年1月15日向智慧局申請註冊「PREDATOR」商標，並
    指定使用於第9類之「桌上型電腦…軟體…鍵盤」等商品，嗣
    於同年9月16日獲准公告註冊第01328454號商標（如附圖2-1
    所示），現仍於商標權專用期間內。
　㈢被告於106年10月5日向智慧局申請註冊「PREDATOR及圖」、
    「PREDATOR」商標，並指定使用於第9類「桌上型電腦…筆記
    型電腦；平板電腦…鍵盤」及第18類「背包；旅行箱；行李
    箱；手提袋；購物袋」等商品，嗣於107年5月16日分別獲准
    公告為註冊第01915937號、第01915938號商標（如附圖2-2
    、2-5所示），現仍於商標權專用期間內。
　㈣被告於107年4月24日向智慧局申請註冊「PREDATOR」商標，
    並指定使用於第20類「椅；躺椅；座椅；金屬座椅；電腦椅
    ；電腦桌；裝有腳輪的電腦架；辦公家具；桌；家具；扶手
    椅；墊枕；枕頭；椅墊；頸部靠墊；頭部支撐墊」等商品，
    嗣於同年12月1日獲准公告為註冊第01955002號商標（如附
    圖2-3所示），現仍於商標權專用期間內。
　㈤被告於107年7月25日向智慧局申請註冊「PREDATOR」商標，
    並指定使用於第16類「書籍；手冊；廣告畫刊；印刷品；萬
    年曆；…；紙製吊牌；紙製廣告牌」、第28類「遊戲機操控
    器；電子遊戲機；遊戲機；作為互動遊戲操控器之玩具槍（
    有線或無線）」、第35類「電腦資料管理；電腦文字處理；
    電腦資料記錄服務…協助企業對外採購服務；提供各種產品
    之價格比較及評估」、第41類「舉辦教育或娛樂競賽；舉辦
    各種講座；舉辦娛樂活動；舉辦頒獎活動；舉辦運動競賽」
    等商品或服務，嗣於108年4月16日獲准公告為註冊第019831
    12號商標（如附圖2-4所示），現仍於商標權專用期間內。
　㈥被告於109年6月5日向智慧局申請註冊「predatrshot」商標
    ，並指定使用於商品類別與名稱第32類之提神飲料等商品（
    申請案第109036940號，如附圖2-6所示），經智慧局於同年
    12月3日以（109）慧商40330字第10991311890號函認該申請
    案與系爭商標有商標法第30條第1項第10款不准註冊事由而
    為初步核駁先行通知。
　㈦被告於109年11月4日向智慧局申請註冊「頭盔及PREDATRSHOT
    設計圖」商標，並指定使用於商品類別與名稱第32類之「啤
    酒…提神飲料…」等商品（申請案第109077821號，如附圖2-7
    所示）。
　㈧被告於109年7月間起推出系爭產品迄今。
四、得心證之理由
　　原告主張其為系爭商標之商標權人，被告未經其同意及授權
    ，即使用與系爭商標近似之如附表所示之「PREDATOR SHOT
    」等商標，推出與原告相同之能量飲料商品，並以「PREDAT
    OR」、「PREDATOR SHOT」字樣行銷、宣傳系爭產品，致相
    關消費者混淆誤認之虞，自已侵害原告之商標權，應負損害
    賠償責任，原告並得請求排除及防止侵害，則為被告等所否
    認，並以前詞置辯。是本件經整理並協議簡化爭點後（本院
    卷㈢第24頁、卷㈦第8頁），所應審究者為：㈠系爭商標是否有
    商標法第30條第1項第11款不得註冊之事由？㈡被告是否有於
    提神、能量飲料及於官方網站、臉書、行銷廣告上使用系爭
    商標之「PREDATOR」字樣及如附表所示圖樣？㈢如有，被告
    於提神、能量飲料及於官方網站、臉書、行銷廣告上使用系
    爭商標之「PREDATOR」字樣及如附表所示圖樣之行為，有無
    商標法第68條第1款或第3款規定侵害原告商標權之情形？㈣
    被告有無侵害系爭商標之故意或過失？原告依商標法第69條
    第3項之規定請求被告負損害賠償責任，有無理由？若有，
    其損害賠償金額應如何計算？以若干為適當？㈤原告依商標
    法第69條第1項及第2項之規定，請求排除及防止侵害，有無
    理由？㈥原告依民法第195條第1項後段之規定，請求被告負
    擔費用並將判決書登報，有無理由？茲分述如下：
　㈠被告註冊如附圖2-1所示之「PREDATOR」商標尚非屬著名商標
    ：
　⒈按商標有相同或近似於他人著名商標或標章，有致相關公眾
    混淆誤認之虞，或有減損著名商標或標章之識別性或信譽之
    虞者，不得註冊；而所稱著名之認定，以申請時為準，商標
    法第30條第1項第11款、第2項分別定有明文。又所稱之著名
    ，指有客觀證據足以認定廣為相關事業或消費者所普遍認知
    者，商標法施行細則第31條亦有明定。次按商標法第30條第
    1項第11款前段之規範目的在於避免相關公眾對於商品或服
    務之來源產生混淆誤認之虞，保護之對象為相關消費者，而
    所稱之相關消費者，則指該商標所使用之商品或服務之消費
    者而言；至本規定後段之規範目的則在於避免著名商標之識
    別性或信譽於一般消費者主觀認知中遭受減損之虞，保護之
    對象為該著名商標，不以該商標所使用之同一或類似商品或
    服務類別為限，兩者保護之對象及範圍並不相同。又商標之
    保護具有使其壟斷並排除他人使用某一文字、圖形、記號或
    其聯合式之效果。是以，倘商標僅在某一類商品或服務之相
    關消費者間具有著名性，對於不同類別商品或服務之其他消
    費者不具著名性者，自不宜使其在不同類別之商品或服務取
    得壟斷或排他使用之權利，否則將造成市場不公平競爭之結
    果，明顯與同法第1條規定有違。準此，本規定後段所述之
    著名商標，其著名程度應解釋為超越相關消費者而臻一般消
    費者普遍知悉之程度，始有本規定後段規定之適用，與本規
    定前段規定僅限於相關消費者不同。質言之，本規定前、後
    段就著名商標之著名程度，應為不同之解釋，前段應解釋為
    僅在相關消費者著名之商標，後段則應解釋為不僅止於相關
    消費者，而須達一般消費者均知悉之商標，始符立法目的，
    同時平衡保護消費者及商標權人，維護市場公平競爭。故同
    法施行細則第31條針對「著名」之定義規定，應為目的性之
    限縮解釋，而不適用於本規定後段所稱之「著名商標」（最
    高行政法院109年度上字第982號判決意旨參照）。
　⒉被告主張系爭商標於申請註冊時（106年12月28日），因相同
    於被告註冊如附圖2-1所示之「PREDATOR」之著名商標，有
    致相關公眾混淆誤認之虞，或有減損著名商標之識別性或信
    譽之虞，而違反商標法第30條第1項第11款規定，應不得註
    冊等語。則依前開規定意旨，必須系爭商標於106年12月28
    日申請註冊時，如附圖2-1所示之「PREDATOR」商標已為著
    名商標，系爭商標才可能因違反商標法第30條第1項第11款
    前段或後段規定而不得註冊，先予說明。
　⒊被告註冊如附圖2-1所示之「PREDATOR」商標，係指定使用於
    「桌上型電腦、筆記型電腦、掌上型電腦、手提式電腦、個
    人數位助理器、電腦軟體、滑鼠、鍵盤」等商品（下稱電腦
    相關產品），故如附圖2-1所示「PREDATOR」商標是否廣為
    相關事業及消費者所普遍認知認定之「相關事業或消費者」
    至少應包含在交易過程中之電腦相關產品之需求方，諸如電
    腦相關產品之實際或可能消費者、涉及電腦相關產品經銷管
    道之人或事業、經營電腦相關產品之相關業者等，並不以最
    終消費者為限。被告僅將註冊如附圖2-1所示「PREDATOR」
    商標之相關事業或消費者限縮於電競或電競電腦領域，並據
    以主張該商標已廣為電競或電競電腦之相關消費者所普遍認
    知之著名商標，顯已逸脫該商標所指定註冊使用之商品，其
    主張尚非可採。
　⒋依被告所提之下列證據尚不足以證明如附圖2-1所示之「PRED
    ATOR」商標係屬著名商標：
　⑴被證6之107年10月11日KKnews報導（本院卷㈡第501至504頁）
    、被證7之107年2月19日華南投顧產業週報（本院卷㈡第505
    至509頁）、被證8列表自第30則起至第161則報導（本院卷㈡
    第513至522頁）、被證16今週刊所報導被告107年第三季於
    電競產品之營收（本院卷㈢第125至127頁），均為系爭商標
    申請日106年12月28日後之報導，自不能作為如附圖2-1所示
    之「PREDATOR」商標於系爭商標申請時，於國內相關事業或
    消費者間已臻著名之證據。
　⑵被證14之註冊明細（本院卷㈢第107頁）、被證20之CES展覽後
    之相關報導（本院卷㈢第361至372頁）、被證21之被告相關
    商標產品於德國獲獎資料（本院卷㈢第373至379頁），僅能
    證明被告之「PREDATOR」商標已於多個國家取得註冊，且該
    商標商品因商品之性能、功能、造型、設計突出而獲獎。惟
    商標是否著名，應以國內相關事業及消費者之認知為準，而
    商標註冊明細為世界各地之註冊資料，並無客觀證據顯示該
    等國外註冊之商標已因廣泛使用所建立之知名度已到達我國
    ，且上開相關報導均為外文資料，係屬於被告於國外宣傳行
    銷之使用證據，並非於國內相關消費者所得輕易、廣泛接觸
    到之資訊，自難以該等證據即認被告之「PREDATOR」商標及
    該商標商品已廣為國內相關事業或消費者所熟知。
　⑶又被告註冊如附圖2-1所示之「PREDATOR」商標係於97年1月1
    5日申請註冊商標，嗣於同年9月16日註冊公告，而被證8列
    表第1至29則（本院卷㈡第511至513頁）及被證17報導（本院
    卷㈢第129至276頁）主要均為105年至106年間，該期間主要
    係德國柏林消費性電子展（IFA）之展期前後，且該等報導
    之內容多係針對被告將於IFA展示各項系列產品之綜合報導
    ，而非僅聚焦於被告之「PREDATOR」商標商品；又被證9之
    有關校園講座等行銷活動證據資料（本院卷㈡第523至543頁
    ），僅為於105年、106年舉辦「PREDATOR」商標商品之講座
    或電競比賽等行銷活動，參與人數或針對被告臉書粉絲專頁
    貼文之回應或按讚之人數不多；被證18之99年廣告傳單及媒
    體廣告、被告臉書粉絲專頁102年及104年之貼文資訊、104
    年之門市型錄、年份不詳之活動照片、104年之經濟日報報
    導等（本院卷㈢第277至306頁），以及被證19之97年至107年
    間燦坤廣告傳單及賣場照片（本院卷㈢第307至360頁），均
    僅為被告新品推出之行銷廣告，其中就燦坤與被告之產品型
    錄、廣告傳單，燦坤對外行銷被告之「PREDATOR」商標產品
    時，非僅有出現被告之「PREDATOR」商標，仍以被告主要之
    「acer」商標為主，尚難僅憑被告所提上開有限之行銷活動
    ，即認定被告註冊如附圖2-1所示之「PREDATOR」商標已廣
    為國內相關事業或消費者所普遍認知之著名商標。再者，10
    7年11月22日之相關新聞報導提及「……宏碁根據市場調查發
    現，現Predator品牌認知度於台灣市場中仍不高，而為求品
    牌更為台灣消費者所認識，將Predator英文品牌加入中文『P
    redator掠奪者』名稱……」等語（本院卷㈥第30頁），可推知
    在系爭商標申請日「後」約一年（107年11月22日），被告
    註冊如附圖2-1所示之「PREDATOR」商標尚不為國內相關事
    業或消費者所熟知，否則被告豈有另在「PREDATOR」商標上
    增加申請時所無之顯著頭盔圖樣及「掠奪者」中文名稱之理
    （本院卷㈥第31頁），益徵被告註冊如附圖2-1所示之「PRED
    ATOR」商標於系爭商標申請時（106年12月28日），其指定
    使用於電腦相關產品，並非廣為國內相關事業或消費者所普
    遍認知之著名商標。
　⑷綜上，被告所提之證據資料，部分晚於系爭商標之申請日（
    即106年12月28日）或為國外註冊、報導資料，自不得作為
    判斷是否已臻著名之依據；至其餘證據資料，或為集中於特
    定期間就相同事件所為之重複報導，或為該等行銷、報導之
    期間及資料尚屬短暫、有限、不廣泛，加以被告自承其所註
    冊如附圖2-1所示之「PREDATOR」商標品牌認知度於國內市
    場中仍不高等情，自難認被告註冊如附圖2-1所示之「PREDA
    TOR」商標係屬已廣為電腦相關產品之相關事業或消費者所
    普遍知悉之著名商標，而被告註冊如附圖2-1所示之「PREDA
    TOR」商標既非電腦相關產品之相關事業或消費者所普遍認
    知之著名商標，則亦難謂有何超越相關事業或消費者而達到
    一般消費者普遍知悉之著名程度。是以，系爭商標自無商標
    法第30條第1項第11款前、後段規定之適用，被告主張系爭
    商標有該條款規定不得註冊之事由，尚非有據。
　㈡被告有於提神、能量飲料及於官方網站、臉書、行銷廣告上
    使用系爭商標之「PREDATOR」字樣及如附表所示圖樣：
　⒈觀諸原告所提出原證3、4、5、68之被告官方網站資料或行銷
    資料（本院卷㈠第71至83頁、卷㈤第117至138頁）及被告提出
    被證10、12之新聞媒體報導（本院卷㈡第545至548頁、第557
    至559頁）之內容，可知被告確有使用如附表編號1、2所示
    之圖樣於其提神、能量飲料及於官方網站、行銷廣告上，此
    亦為被告所不爭執（僅爭執與系爭商標不近似，詳後述，本
    院卷㈥第105頁），應堪認定。再參諸原告所提出之原證3、4
    、5、36、44、45、46、47、48、68、69之被告官方網站資
    料或社群媒體行銷資料（本院卷㈠第71至83頁、卷㈡第407至4
    25頁、卷㈣第103至235頁、卷㈤第117至156頁）及被告提出被
    證10、12之新聞媒體報導（本院卷㈡第545至548頁、第557至
    559頁）之內容，可知被告確有使用如附表編號3所示之「PR
    EDATOR SHOT」字樣及系爭商標之「Predator」字樣於其提
    神、能量飲料及於官方網站、行銷廣告上，此亦為被告所不
    爭執（僅爭執非屬商標之使用，詳後述，本院卷㈥第105至10
    9頁），亦堪認定。
　⒉至原告所提出之原證8、35、70、71、72、73（本院卷㈠第207
    至218頁、卷㈡第397至406頁、卷㈤第157至215頁），則係購
    物平台之購物網頁、相關消費者之臉書貼文，被告亦否認為
    其行銷或線上購物平台資料（本院卷㈥第110至112頁），自
    難認該部分之證據資料係屬被告所使用之行銷資料。
  ㈢被告於提神、能量飲料及於官方網站、臉書、行銷廣告上使
    用系爭商標「PREDATOR」字樣及如附表所示圖樣之行為，並
    無商標法第68條第1款或第3款規定侵害原告商標權之情形：
　⒈就如附表編號3所示及系爭商標字樣部分，並非商標之使用，
    無商標法第68條第1款規定侵害原告商標權之情形
　⑴按商標之使用，指為行銷之目的，而有下列情形之一，並足
    以使相關消費者認識其為商標：一、將商標用於商品或其包
    裝容器。二、持有、陳列、販賣、輸出或輸入前款之商品。
    三、將商標用於與提供服務有關之物品。四、將商標用於與
    商品或服務有關之商業文書或廣告；而以數位影音、電子媒
    體、網路或其他媒介物方式為之者，亦同，商標法第5條第1
     項、第2項分別定有明文。是以商標法第5條所規定之商標
    使用，可歸納為三要件：⑴使用人係基於行銷商品或服務之
    目的而使用；⑵需有使用商標之行為；⑶需足以使相關消費者
    認識其為商標。所稱「需足以使相關消費者認識其為商標」
    ，意指不論該條第1 項或第2 項所示之情形，客觀上均足以
    使相關消費者認識其為商標，才具有商標的識別功能，達到
    商標使用之目的。
　⑵次按以符合商業交易習慣之誠實信用方法，表示自己之姓名
    、名稱，或其商品或服務之名稱、形狀、品質、性質、特性
    、用途、產地或其他有關商品或服務本身之說明，非作為商
    標使用者，不受他人商標權之效力所拘束，商標法第36條第
    1項第1款亦有明定。此即為「描述性合理使用」，意指第三
    人以他人商標來描述自己商品或服務之名稱、形狀、品質、
    性質、特性、產地等，此種方式之使用，並非利用他人商標
    指示商品或服務來源之功能，純粹作為第三人商品或服務本
    身之說明，商標權人取得之權利，係排除第三人將其商標作
    為第三人指示自己商品或服務來源之使用，則第三人所為之
    使用既非用以指示來源，即非屬商標權效力拘束範圍。至於
    實際上判斷是否作為商標使用，自應綜合審酌其平面圖像、
    數位影音或電子媒體等版面之前後配置、字體字型、字樣大
    小、顏色及設計有無特別顯著性，並考量其使用性質是否足
    使消費者藉以區別所表彰之商品或服務來源，暨使用目的是
    否具有影射或攀附他人商譽之意圖等相關證據綜合判斷。如
    行為人於交易服務過程中，以行銷為目的將他人商標用以辨
    識商品之來源，即屬商標使用，反之，如僅係將他人商標來
    描述自己商品或服務之名稱、形狀、品質、性質、特性、產
    地等用途，而非利用他人商標指示商品或服務之來源，即非
    屬商標之使用，尚非一經標示於網站、招牌或出現於網頁搜
    尋結果、廣告內容上，即當然構成商標之使用。
　⑶被告有於提神、能量飲料及於官方網站、臉書、行銷廣告上
    使用系爭商標「PREDATOR」字樣及如附表所示圖樣之情形如
    下：
證物 所使用字樣 內容 卷證出處 原證3 PREDATOR SHOT 被告於其acer官網上行銷PREDATOR SHOT掠奪者能量飲料，並同時出現系爭產品照片 本院卷㈠第71至73頁 原證4 PREDATOR SHOT 被告行銷其PREDATOR SHOT掠奪者能量飲料之媒體報導，報導中提及「宏碁…自創飲料品牌」、「宏碁有掠奪者電競品牌Predator可以稼接，品牌形象已經在電競圈建立力起來，才可以跨界過去」，並同時出現系爭產品照片 本院卷㈠第75至79頁 原證5 PREDATOR SHOT 被告於其acer官網上銷售PREDATOR SHOT掠奪者能量飲料，並同時出現系爭產品照片 本院卷㈠第81至83頁 原證36 PREDATOR掠奪者、 PREDATOR SHOT 被告於其圖像為頭盔圖案之臉書粉絲專頁「Predator Gaming」行銷其PREDATOR掠奪者能量飲料，並同時出現系爭產品照片 本院卷㈡第407至411頁 原證44 PREDATOR SHOT 被告於其圖像為如附圖2-6所示圖樣之instagram專頁「Predator shot_tw」行銷其PREDATOR SHOT能量飲料，且標註Acer、宏碁、宏碁飲料、Acer出飲料等文字，並同時出現系爭產品照片 本院卷㈣第103至119頁 原證45 PREDATOR SHOT 被告於其acer官網上行銷PREDATOR SHOT掠奪者能量飲料，並同時出現系爭產品照片 本院卷㈣第121至147頁 原證46 PREDATOR SHOT 被告於其acer官網上之「PREDATOR」系列行銷PREDATOR SHOT掠奪者能量飲料，並同時出現系爭產品照片 本院卷㈣第149至156頁 原證47 PREDATOR SHOT、 PREDATOR 被告於其圖像為頭盔圖案之臉書粉絲專頁「Predator Gaming」行銷其PREDATOR掠奪者能量飲料，於部分貼文並同時出現系爭產品照片 本院卷㈣第161至194頁 原證48 PREDATOR SHOT、 PREDATOR 被告於其圖像為acer TAIWAN圖案之臉書粉絲專頁「acer TAIWAN」行銷其PREDATOR掠奪者能量飲料，於部分貼文並同時出現系爭產品照片 本院卷㈣第195至235頁 原證68 PREDATOR SHOT 被告於其acer官網上之「PREDATOR」系列行銷PREDATOR SHOT掠奪者能量飲料，並同時出現系爭產品照片 本院卷㈤第117至138頁 原證69 PREDATOR SHOT 被告於其圖像為MAVs圖案之臉書粉絲專頁「Predator MAVs Esports」、圖像為如附圖2-6所示圖樣之臉書粉絲專頁「PredatorShot_TW」、圖像為acer TAIWAN圖案之臉書粉絲專頁「acer TAIWAN」、圖像為頭盔圖案之臉書粉絲專頁「Predator Gaming」行銷其PREDATOR掠奪者能量飲料，於部分貼文並同時出現系爭產品照片 本院卷㈤第139至156頁 被證10 PREDATOR SHOT 被告行銷其PREDATOR SHOT掠奪者能量飲料之媒體報導，報導中提及「宏碁掠奪者能量引上萬箱搶購一空！」、「宏碁其下電競品牌Predator剛推出的能量飲料才剛推出就大賣」、「宏碁第一款能量飲料『PREDATOR SHOT掠奪者能量飲』7月3日首先在自家官網Acer Store 開賣」，並同時出現系爭產品照片 本院卷㈡第545至547頁 被證12 PREDATOR SHOT 被告行銷其PC新品及PREDATOR SHOT掠奪者能量飲料之媒體報導，報導中提及「宏碁推出能量飲料PREDATOR SHOT，內函豐富維他命D與礦物質，且對眼睛有益，有助於緊盯螢幕看太久的電競用戶」，並同時出現系爭產品照片 本院卷㈡第557至559頁 
    依被告上開使用情況，可知被告固有使用他人即原告已註冊
    系爭商標之「PREDATOR」文字，然被告推出之系爭產品其名
    稱即為「PREDATOR SHOT掠奪者能量飲料」，是被告使用該
    等名稱尚屬對於自己商品名稱本身之說明，並無積極標示系
    爭商標「PREDATOR」文字之行為；再由上開被告官網、社群
    媒體等行銷資料使用該等字樣之方式，均非僅單純特別顯示
    系爭商標之「PREDATOR」或「PREDATOR SHOT」文字，大部
    分同時出現系爭產品照片，並在其官網或社群媒體上有同時
    標示被告「acer」或電競品牌「Predator Gaming」、「Pre
    dator MAVs Esports」等名稱，已足供觀看之消費者得以藉
    此認識「PREDATOR」、「PREDATOR SHOT」係指稱被告所推
    出之掠奪者能量飲料商品，而非作為商品或服務來源之標示
    ，並無使消費者於辨識商品或服務來源時，有影射或攀附原
    告商譽之意圖，自難認係屬商標之使用。
　⒉就如附表編號1、2所示圖樣部分，並無致相關事業或消費者
    混淆誤認之虞，無商標法第68條第3款規定侵害原告商標權
    之情形
　　按未經商標權人同意，為行銷目的而於同一類似之商品或服
    務，使用近似於註冊商標之商標，有致相關消費者混淆誤認
    之虞者，為侵害商標權，商標法第68條第3款分別定有明文
    。又所謂商標構成相同或近似者，係指以具有通常知識經驗
    之一般商品購買人，於購買時施以通常之注意，就兩商標整
    體之外觀、觀念或讀音隔離觀察，有無引起混同誤認之虞以
    為斷。所謂有致相關消費者混淆誤認之虞者，係指兩商標因
    相同或構成近似，致使同一或類似商品或服務之相關消費者
    ，誤認兩商標為同一商標；或雖不致誤認兩商標為同一商標
    ，而極有可能誤認兩商標之商品或服務為同一來源之系列商
    品或服務；或誤認兩商標之使用人間有關係企業、授權關係
    、加盟關係或其他類似關係而言（最高行政法院103年度判
    字第99號判決意旨參照）。再按商標圖樣予人之寓目印象，
    一般係就其整體為觀察，此乃因商標係以其整體圖樣呈現在
    商品或服務之消費者眼前，而非割裂為各部分分別呈現。至
    於商標因其設計之態樣，有可能其中某部分為設計之重點，
    或其外觀內容較易引人注目，此部分即所謂之「主要部分」
    ，為消費者關注或事後留存印象中者。商標設計雖有其主要
    部分與非主要部分之別，惟該主要部分仍為構成商標整體之
    內容，主要部分最終仍是影響商標給予消費者之整體印象，
    是以，就商標圖樣是否具有「識別性」為判斷時，商標圖樣
    之主要部分雖具有重要地位，惟仍應以商標圖樣所呈現之整
    體外觀綜合判斷，非可割裂觀察。而判斷二商標有無混淆誤
    認之虞，應參酌：⑴商標識別性之強弱；⑵商標是否近似暨其
    近似之程度；⑶商品、服務是否類似暨其類似之程度；⑷先權
    利人多角化經營之情形；⑸實際混淆誤認之情事；⑹相關消費
    者對各商標熟悉之程度；⑺被告是否善意；⑻其他混淆誤認之
    因素等，而「混淆誤認之虞」之參酌因素必須綜合認定，方
    得判定先後商標是否已達有致相關消費者產生混淆誤認之虞
    ，非僅謂合於單一因素即可認定有致相關消費者混淆誤認之
    虞（最高行政法院106年度判字第574號判決意旨參照）。經
    查：
　⑴系爭商標與如附表編號1、2所示之圖樣是否有相同或近似暨
    其近似之程度：系爭商標為既有英文單字「PREDATOR」，且
    未經任何設計，其字義為掠奪者、捕食者之意；而如附表編
    號1、2所示之圖樣，則係由既有英文單字「PREDATOR」、「
    SHOT」組合而成，「SHOT」字義為射擊、一口之意，二者相
    較雖均有相同之英文單字「PREDATOR」，此部分讀音亦為相
    同，惟如附表編號1、2所示之圖樣，其中「SHOT」部分字體
    明顯較大，且與箭靶準心圖樣結合，再將字體較小「PREDAT
    OR」中之英文字母O結合「SHOT」之箭靶準心圖樣之O英文字
    母，而形成一密不可分之整體，編號2之圖樣則另在上開圖
    樣下方以較小字體標示「ENERGY DRINK」之英文單字，消費
    者對於經箭靶準心設計之「SHOT」部分應會應有較深之寓目
    印象。是二者給予相關事業及消費者之整體寓目印象即因圖
    樣或文字之設計不同而有可資辨別之差異，視覺感受亦有所
    區別。因此，經比較二者所呈現之整體外觀、讀音、概念綜
    合判斷，雖以整體觀察而言，二商標之文字、圖形設計、所
    呈現之整體風格、外觀，明顯不同，且另結合其他外文或圖
    樣，予人寓目印象仍有所差異，惟因系爭商標之「PREDATOR
    」與如附表編號1、2之「PREDATOR」部分在讀音、概念均為
    相同，以具有普通知識經驗之消費者，於購買時施以普通之
    注意，可能會誤認兩商品或服務來自同一來源或雖不相同但
    有關聯之來源，應屬構成近似之商標，惟近似程度不高。
　⑵商品或服務是否同一或類似暨其類似之程度：
　　系爭商標係指定使用於「不含酒精之飲料，包含碳酸飲料及
    提神飲料；製飲料（包括碳酸飲料和提神飲料）用之糖漿製
    劑、濃縮液、粉末及配料；啤酒。」，與被告以如附表編號
    1、2圖樣所實際使用之商品為提神、能量飲料相較，二者均
    屬提神、能量飲料相關商品，於商品用途、功能、產製主體
    、行銷管道及購買者等因素上均具有共同或關聯之處，依一
    般社會通念及市場交易情形判斷，自屬同一之商品。
　⑶系爭商標與註冊如附圖2-1所示之「PREDATOR」商標是否有致
    相關消費者混淆誤認之虞：
　①以商標識別性之強弱而言：系爭商標為未經設計之英文單字「PREDATOR」；如附表編號1、2之圖樣則係由英文單字「PREDATOR」、「SHOT」組合而成，再加以箭靶準心圖樣設計而成，均如前述，二者與指定使用商品間無直接關聯性，予人不同視覺感受，應均具有相當識別性。
　②以商標是否近似暨其近似之程度及商品、服務是否類似暨其
    類似之程度而言：系爭商標與如附表編號1、2所示之圖樣所
    指定使用及實際使用之商品應屬構成相同之商品，已如前述
    。
　③以先權利人多角化經營之情形、相關消費者對各商標熟悉之
    程度及實際混淆誤認之情事而言：原告創立於西元2002年，
    為世界知名之能量飲料廠商，亦是全世界第二大能量飲料銷
    售商，主要生產、銷售者為「MONSTER ENERGY」能量飲料（
    本院卷㈠第12頁、第385至399頁），此為被告所不爭執，足
    見原告在國內所主要經營及廣為相關事業、消費者所熟知者
    僅為能量飲料，尚無多角化經營之情形。又系爭商標係於10
    6年12月28申請、於107年8月16日註冊公告，惟迄至110年3
    月間，開始針對臺灣市場架設「PREDATOR」能量飲料中文網
    站，並於同年5月間始正式推出「PREDATOR」能量飲料，有
    其官方網站、臉書粉絲專頁、上架資料及相關新聞媒體報導
    等在卷可證（本院卷㈡第349至396頁），實際上架、行銷期
    間甚短；而被告推出標示如附表編號1、2圖樣之系爭產品於
    109年7月間及上架、銷售，為兩造所不爭執（本院卷㈢第24
    頁），被告並在其官方網站、臉書粉絲專頁為行銷宣傳（本
    院卷㈠第71至83頁、卷㈡第407至425頁、卷㈣第103至235頁、
    卷㈤第117至156頁），且有相關新聞媒體報導（本院卷㈡第54
    5至548頁、第557至559頁），並引起相關消費者廣泛討論（
    本院卷㈠第233至241頁），且上市不到一個季度即已將第一
    批數十萬罐庫存售完（本院卷㈠第75至76頁），則相關事業
    及消費者對於使用如附表編號1、2所示圖樣之系爭產品之熟
    悉程度相較於系爭商標顯然較高。再者，系爭商標係未經任
    何設計之「PREDATOR」，且原告實際推出之系爭商標商品除
    「PREDATOR」文字外，尚在該文字上方另有與獅子相似之獵
    獸圖樣（本院卷㈡第353頁）；而系爭產品則係經設計之「PR
    EDATOR」、「SHOT」及箭靶準心圖樣，該圖樣上方另有頭盔
    圖樣（本院卷㈠第75頁），兩者圖樣之近似程度不高，已如
    前述，是相關事業及消費者購買能量飲料商品時，實足以區
    辨二者商品為為不同來源，所可能導致相關事業及消費者實
    際混淆誤認之情況應非屬常見。
　④以被告是否善意而言：被告於原告申請註冊系爭商標前，即
    已使用註冊如附圖2-1所示之「PREDATOR」商標於電腦相關
    產品類別，而依相關新聞媒體報導之「推能量飲料是發現，
    這個市場跟電競市場族群重疊，想藉此把宏碁的電競次品牌
    Predator，從原本單純的電腦品牌，推向一個強調生活風格
    的品牌，串接電競族群的生活。最後還加碼發表膠原蛋白，
    陳俊聖說，能量飲料是給男生打game時喝的，膠原蛋白則是
    給女生喝」、「……根據內部市場調查，能量飲料的目標客群
    跟遊戲玩家一樣。現在年輕人眼睛越來越不好，因為3C產品
    看太久，因此宏碁能量飲料添加葉黃素。陳俊聖說能量飲料
    是宏碁旗下電競品牌Predator的延伸，內部討論時認為，既
    然決定做飲料，只做一個產品太單薄，決定再推出膠原蛋白
    飲，主打女性遊戲玩家。」內容（本院卷㈠第23至60頁），
    可知被告係欲將能量飲料作為其旗下電競品牌PREDATOR之延
    伸，始將其能量飲料亦以「PREDATOR」命名，並附加其他文
    字及圖樣設計，況被告於109年7月推出系爭產品時，系爭商
    標雖經註冊，然尚未實際推出任何系爭商標商品，自難認被
    告使用如附表編號1、2所示之圖樣於其所推出之系爭產品有
    攀附原告商譽之惡意。
　⑷衡酌系爭商標與如附表編號1、2所示之圖樣應屬構成近似之
    商標，惟近似程度不高，所指定使用及實際使用之商品均提
    神、能量飲料，系爭商標在國內為相關事業及消費者之熟悉
    程度較低，二商標均具相當識別性、原告在國內尚無多角化
    經營之情形、相關事業及消費者實際混淆誤認之情況應非屬
    常見、被告使用附表編號1、2所示之圖樣非屬惡意等相關因
    素綜合判斷，應認本件被告所使用如附表編號1、2所示之圖
    樣並無使相關事業及消費者就其商品之來源或產製主體，產
    生混淆誤認之可能，是本件並無商標法第68條第1項第3款規
    定之適用。
五、綜上所述，系爭產品使用系爭商標之「PREDATOR」及如附表
    編號3所示之「PREDATOR SHOT」文字，並非商標之使用，而
    如附表編號1、2所示圖樣與系爭商標並非相同或近似，不致
    造成消費者混淆誤認之虞，是被告並無商標法第68條第1 、
    3款侵害原告商標權之情事。從而，原告依商標法第69條第1
    項、第2項、第3項、第71條第1項第2款、民法第195條第1項
    後段之規定，請求被告排除及防止侵害、刊登判決書，並請
    求損害賠償及法定遲延利息，均為無理由，應予駁回。又原
    告之訴既經駁回，其假執行之聲請即失其依據，應併予駁回
    。
六、本件事證已臻明確，兩造其餘攻擊防禦方法及所提證據，經
    本院斟酌後，核與判決結果不生影響，爰不另逐一論述，附
    此敘明。　　　　
訴訟費用負擔之依據：智慧財產案件審理法第1條，民事訴訟法第78條。　　　　　　　　　　　　
中　　華　　民　　國　　111 　年　　2 　　月　　22　　日
                          智慧財產第三庭
                                   法  官　林怡伸
以上正本係照原本作成。
如對本判決上訴，須於判決送達後20日之不變期間內，向本院提
出上訴狀。如委任律師提起上訴者，應一併繳納上訴審裁判費。
中　　華　　民　　國　　111 　年　　3 　　月　　4 　　日
                                  書記官　鄭楚君　　
附件
附圖1：系爭商標 註冊號：00000000 商標名稱：PREDATOR 申請日：106年12月28日 註冊公告日：107年8月16日 商標圖樣顏色：墨色 指定使用類別及名稱第 032類：不含酒精之飲料，包含碳酸飲料及提神飲料；製飲料（包括碳酸飲料和提神飲料）用之糖漿製劑、濃縮液、粉末及配料；啤酒。  

附表  編號 商標圖樣 1  2  3  

附圖2：被告商標 附圖2-1 註冊號：00000000 商標名稱：PREDATOR 申請日：97年1月15日 註冊公告日：97年9月16日 商標圖樣顏色：墨色 指定使用類別及名稱： 第009類：桌上型電腦、筆記型電腦、掌上型電腦、手提式電腦、個人數位助理器、電腦軟體、滑鼠、鍵盤。  附圖2-2 註冊號：00000000 商標名稱：PREDATOR 申請日：106年10月5日 註冊公告日：107年5月16日 商標圖樣顏色：墨色 指定使用類別及名稱： 第 009類：桌上型電腦；筆記型電腦；平板電腦；投影機；投影設備；照相機；攝影機；電腦液晶顯示器；ＵＳＢ快閃驅動器；快閃記憶體讀取機；攜帶式快閃記憶體；隨身碟；螢幕觸控筆；滑鼠；鍵盤；鍵盤手靠；滑鼠墊；無線耳機；頭戴式耳機；虛擬實境耳機；電腦包；電腦保護套；電源供應器；行動電源裝置；電腦用搖桿；穿戴式電子裝置。 第018類：背包；旅行箱；行李箱；手提袋；購物袋。  附圖2-3 註冊號：00000000 商標名稱：PREDATOR 申請日：107年4月24日 註冊公告日：107年12月1日 商標圖樣顏色：墨色 指定使用類別及名稱第 020類：椅；躺椅；座椅；金屬座椅；電腦椅；電腦桌；裝有腳輪的電腦架；辦公家具；桌；家具；扶手椅；墊枕；枕頭；椅墊；頸部靠墊；頭部支撐墊。  附圖2-4 註冊號：00000000 商標名稱：PREDATOR 申請日：107年7月25日 註冊公告日：108年4月15日 商標圖樣顏色：墨色 指定使用類別及名稱： 第 016類：書籍；手冊；廣告畫刊；印刷品；萬年曆；海報；相片架；紙袋；紙製容器；包裝用塑膠膜；鋼筆；鉛筆；附有雷射指示器之筆；筆盒；墊板；紙鎮；紙製裝飾用標語旗；紙製雕像；紙製吊牌；紙製廣告牌。 第 028類：遊戲機操控器；電子遊戲機；遊戲機；作為互動遊戲操控器之玩具槍（有線或無線）。 第 035類：電腦資料管理；電腦文字處理；電腦資料記錄服務；為他人提供電腦資料庫檢索；電腦資料檢索服務；電腦資料庫資料之更新及維護；廣告；企業管理；與前述所有服務相關之資訊、建議與諮詢服務；電腦軟硬體及電腦周邊配備零售；為零售目的在通訊媒體上展示商品；進出口代理；為其他企業採購商品及服務；協助企業對外採購服務；提供各種產品之價格比較及評估。 第 041類：舉辦教育或娛樂競賽；舉辦各種講座；舉辦娛樂活動；舉辦頒獎活動；舉辦運動競賽。  附圖2-5 註冊號：00000000 商標名稱：PREDATOR及圖 申請日：106年10月5日 註冊公告日：107年5月16日 商標圖樣顏色：墨色 指定使用類別及名稱： 第 009類：桌上型電腦；筆記型電腦；平板電腦；投影機；投影設備；照相機；攝影機；電腦液晶顯示器；ＵＳＢ快閃驅動器；快閃記憶體讀取機；攜帶式快閃記憶體；隨身碟；螢幕觸控筆；滑鼠；鍵盤；鍵盤手靠；滑鼠墊；無線耳機；頭戴式耳機；虛擬實境耳機；電腦包；電腦保護套；電源供應器；行動電源裝置；電腦用搖桿；穿戴式電子裝置。 第 018類：背包；旅行箱；行李箱；手提袋；購物袋。  附圖2-6 申請號：000000000 商標名稱：predatrshot 申請日：109年6月5日 商標圖樣顏色：墨色 指定使用類別及名稱第 032類：汽水；蘇打水；氣泡水；礦泉水；鋰鹽礦水；蒸餾水；運動飲料；含蛋白質的運動飲料；包裝飲用水；水（飲料）；水飲料；清涼飲料；軟性飲料；提神飲料；不含酒精之啤酒；薑汁啤酒；含微量酒精之水果飲料；不含酒精的飲料。  附圖2-7 申請號：000000000 商標名稱：頭盔及PREDATRSHOT設計圖 申請日：109年11月4日 商標圖樣顏色：墨色 指定使用類別及名稱第 032類：啤酒；黑啤酒；生啤酒；淡啤酒；薑汁啤酒；大麥啤酒；麥芽啤酒；麥芽發泡啤酒；製啤酒用麥芽汁；製烈性酒配料；製啤酒用蛇麻子汁；不含酒精之啤酒；克瓦斯淡啤酒；含微量酒精之水果飲料；不含酒精的飲料；不含酒精的雞尾酒飲料；不含酒精的開胃酒飲料；以蜂蜜為主的不含酒精飲料；以啤酒為主之雞尾酒飲料；檸檬啤酒（Ｓｈａｎｄｙ）；汽水；賽爾茲碳酸水；蘇打水；汽泡水；氣泡水；礦泉水；鋰鹽礦水；餐用礦泉水；蒸餾水；運動飲料；含蛋白質的運動飲料；可樂；沙士；果汁；不含酒精濃縮果汁；不含酒精水果飲料；水果冰沙飲料；水果雪泥飲料；不含酒精之乾製水果飲料；果菜汁；蔬菜汁；蔬果汁；烏梅濃汁；甘蔗汁；酸梅湯；冬瓜茶；冬瓜茶塊；含醋飲料；芒果汁；鳳梨汁；蘆筍汁；檸檬汁；百香果汁；芭樂果汁；椰子汁；椰子水；檸檬水；葡萄汁；未發酵葡萄汁；柳橙果汁；楊桃汁；番茄汁；水蜜桃汁；奇異果汁；葡萄柚汁；蘋果汁；杏桃汁；大麥汁；黑麥汁；果蔬纖維飲料；胡蘿蔔汁；綠豆沙飲料；水果飲料；水果飲料包；梅子汁；包裝飲用水；水（飲料）；水飲料；柚仔茶；西谷米飲料；乳清飲料；麥芽飲料；麥芽汁；麥苗汁；蘆薈果粒汁；蘆薈飲料；含少量牛乳之非酒精飲料；果膠飲料；白木耳飲料；海藻飲料；水果醋飲料；蜂蜜醋（健康醋）；等滲透壓飲料；咖啡口味之不含酒精飲料；茶口味之不含酒精飲料；清涼飲料；軟性飲料；提神飲料；燕窩飲料；以黃豆為主之非代乳品飲料；以米為主之非代乳品飲料；西瓜汁；製飲料用糖漿；製飲料用之杏仁糖漿；不含酒精之製飲料香精；製飲料用不含酒精調製品；製汽水調製品；製蘇打水調製品；製飲料用檸檬糖漿；起泡沫飲料香錠；起泡沫飲料用粉。